src/Korektor/hyph_sr.dic
UTF-8
LEFTHYPHENMIN 2
RIGHTHYPHENMIN 2

# растави иза сугласника
2а1
2е1
2и1
2о1
2у1

а3е1
а3и1
а3о1
а3у1
е3а1
е3и1
е3о1
е3у1
и3а1
и3е1
и3о1
и3у1
о3а1
о3е1
о3и1
о3у1
у3а1
у3е1
у3и1
у3о1

2а3а1
2е3е1
2и3и1
2о3о1
2у3у1

# парови сугласника који се не раздвајају
б2ј
б2л
б2љ
б2р
в2ј
в2л
в2љ
в2р
г2в
г2ј
г2л
г2љ
г2р
д2в
д2ј
д2л
д2љ
д2р
ж2б
ж2в
ж2г
ж2д
ж2ђ
ж2л
ж2љ
ж2м
ж2н
ж2њ
з2б
з2в
з2г
з2д
з2ј
з2л
з2љ
з2м
з2н
з2њ
з2р
к2в
к2ј
к2л
к2љ
к2р
м2ј
м2л
м2љ
м2р
п2ј
п2л
п2љ
п2р
с2в
с2ј
с2к
с2л
с2љ
с2м
с2н
с2њ
с2п
с2р
с2т
с2ц
т2в
т2ј
т2л
т2љ
т2р
ф2ј
ф2л
ф2љ
ф2р
х2в
х2ј
х2л
х2љ
х2р
ц2в
ц2ј
ц2р
ч2в
ш2в
ш2к
ш2л
ш2љ
ш2м
ш2н
ш2њ
ш2п
ш2т
ш2ћ
ш2ц
ш2ч

# парови сугласника који се раздвајају
2б1б
2б1в
2б1г
2б1д
2б1ђ
2б1ж
2б1з
2б1к
2б1м
2б1н
2б1њ
2б1п
2б1с
2б1т
2б1ћ
2б1ф
2б1х
2б1ц
2б1ч
2б1џ
2б1ш
2в1б
2в1в
2в1г
2в1д
2в1ђ
2в1ж
2в1з
2в1к
2в1м
2в1н
2в1њ
2в1п
2в1с
2в1т
2в1ћ
2в1ф
2в1х
2в1ц
2в1ч
2в1џ
2в1ш
2г1б
2г1г
2г1д
2г1ђ
2г1ж
2г1з
2г1к
2г1м
2г1н
2г1њ
2г1п
2г1с
2г1т
2г1ћ
2г1ф
2г1х
2г1ц
2г1ч
2г1џ
2г1ш
2д1б
2д1г
2д1д
2д1ђ
2д1ж
2д1з
2д1к
2д1м
2д1н
2д1њ
2д1п
2д1с
2д1т
2д1ћ
2д1ф
2д1х
2д1ц
2д1ч
2д1џ
2д1ш
2ђ1б
2ђ1в
2ђ1г
2ђ1д
2ђ1ђ
2ђ1ж
2ђ1з
2ђ1ј
2ђ1к
2ђ1л
2ђ1љ
2ђ1м
2ђ1н
2ђ1њ
2ђ1п
2ђ1р
2ђ1с
2ђ1т
2ђ1ћ
2ђ1ф
2ђ1х
2ђ1ц
2ђ1ч
2ђ1џ
2ђ1ш
2ж1ж
2ж1з
2ж1ј
2ж1к
2ж1п
2ж1р
2ж1с
2ж1т
2ж1ћ
2ж1ф
2ж1х
2ж1ц
2ж1ч
2ж1џ
2ж1ш
2з1ђ
2з1ж
2з1з
2з1к
2з1п
2з1с
2з1т
2з1ћ
2з1ф
2з1х
2з1ц
2з1ч
2з1џ
2з1ш
2ј1б
2ј1в
2ј1г
2ј1д
2ј1ђ
2ј1ж
2ј1з
2ј1ј
2ј1к
2ј1л
2ј1љ
2ј1м
2ј1н
2ј1њ
2ј1п
2ј1р
2ј1с
2ј1т
2ј1ћ
2ј1ф
2ј1х
2ј1ц
2ј1ч
2ј1џ
2ј1ш
2к1б
2к1г
2к1д
2к1ђ
2к1ж
2к1з
2к1к
2к1м
2к1н
2к1њ
2к1п
2к1с
2к1т
2к1ћ
2к1ф
2к1х
2к1ц
2к1ч
2к1џ
2к1ш
2л1б
2л1в
2л1г
2л1д
2л1ђ
2л1ж
2л1з
2л1ј
2л1к
2л1л
2л1љ
2л1м
2л1н
2л1њ
2л1п
2л1р
2л1с
2л1т
2л1ћ
2л1ф
2л1х
2л1ц
2л1ч
2л1џ
2л1ш
2љ1б
2љ1в
2љ1г
2љ1д
2љ1ђ
2љ1ж
2љ1з
2љ1ј
2љ1к
2љ1л
2љ1љ
2љ1м
2љ1н
2љ1њ
2љ1п
2љ1р
2љ1с
2љ1т
2љ1ћ
2љ1ф
2љ1х
2љ1ц
2љ1ч
2љ1џ
2љ1ш
2м1б
2м1в
2м1г
2м1д
2м1ђ
2м1ж
2м1з
2м1к
2м1м
2м1н
2м1њ
2м1п
2м1с
2м1т
2м1ћ
2м1ф
2м1х
2м1ц
2м1ч
2м1џ
2м1ш
2н1б
2н1в
2н1г
2н1д
2н1ђ
2н1ж
2н1з
2н1ј
2н1к
2н1л
2н1љ
2н1м
2н1н
2н1њ
2н1п
2н1р
2н1с
2н1т
2н1ћ
2н1ф
2н1х
2н1ц
2н1ч
2н1џ
2н1ш
2њ1б
2њ1в
2њ1г
2њ1д
2њ1ђ
2њ1ж
2њ1з
2њ1ј
2њ1к
2њ1л
2њ1љ
2њ1м
2њ1н
2њ1њ
2њ1п
2њ1р
2њ1с
2њ1т
2њ1ћ
2њ1ф
2њ1х
2њ1ц
2њ1ч
2њ1џ
2њ1ш
2п1б
2п1в
2п1г
2п1д
2п1ђ
2п1ж
2п1з
2п1к
2п1м
2п1н
2п1њ
2п1п
2п1с
2п1т
2п1ћ
2п1ф
2п1х
2п1ц
2п1ч
2п1џ
2п1ш
2р1б
2р1в
2р1г
2р1д
2р1ђ
2р1ж
2р1з
2р1ј
2р1к
2р1л
2р1љ
2р1м
2р1н
2р1њ
2р1п
2р1р
2р1с
2р1т
2р1ћ
2р1ф
2р1х
2р1ц
2р1ч
2р1џ
2р1ш
2с1б
2с1г
2с1д
2с1ђ
2с1ж
2с1з
2с1с
2с1ћ
2с1ф
2с1х
2с1ч
2с1џ
2с1ш
2т1б
2т1г
2т1д
2т1ђ
2т1ж
2т1з
2т1к
2т1м
2т1н
2т1њ
2т1п
2т1с
2т1т
2т1ћ
2т1ф
2т1х
2т1ц
2т1ч
2т1џ
2т1ш
2ћ1б
2ћ1в
2ћ1г
2ћ1д
2ћ1ђ
2ћ1ж
2ћ1з
2ћ1ј
2ћ1к
2ћ1л
2ћ1љ
2ћ1м
2ћ1н
2ћ1њ
2ћ1п
2ћ1р
2ћ1с
2ћ1т
2ћ1ћ
2ћ1ф
2ћ1х
2ћ1ц
2ћ1ч
2ћ1џ
2ћ1ш
2ф1б
2ф1в
2ф1г
2ф1д
2ф1ђ
2ф1ж
2ф1з
2ф1к
2ф1м
2ф1н
2ф1њ
2ф1п
2ф1с
2ф1т
2ф1ћ
2ф1ф
2ф1х
2ф1ц
2ф1ч
2ф1џ
2ф1ш
2х1б
2х1г
2х1д
2х1ђ
2х1ж
2х1з
2х1к
2х1м
2х1н
2х1њ
2х1п
2х1с
2х1т
2х1ћ
2х1ф
2х1х
2х1ц
2х1ч
2х1џ
2х1ш
2ц1б
2ц1г
2ц1д
2ц1ђ
2ц1ж
2ц1з
2ц1к
2ц1л
2ц1љ
2ц1м
2ц1н
2ц1њ
2ц1п
2ц1с
2ц1т
2ц1ћ
2ц1ф
2ц1х
2ц1ц
2ц1ч
2ц1џ
2ц1ш
2ч1б
2ч1г
2ч1д
2ч1ђ
2ч1ж
2ч1з
2ч1ј
2ч1к
2ч1л
2ч1љ
2ч1м
2ч1н
2ч1њ
2ч1п
2ч1р
2ч1с
2ч1т
2ч1ћ
2ч1ф
2ч1х
2ч1ц
2ч1ч
2ч1џ
2ч1ш
2џ1б
2џ1в
2џ1г
2џ1д
2џ1ђ
2џ1ж
2џ1з
2џ1ј
2џ1к
2џ1л
2џ1љ
2џ1м
2џ1н
2џ1њ
2џ1п
2џ1р
2џ1с
2џ1т
2џ1ћ
2џ1ф
2џ1х
2џ1ц
2џ1ч
2џ1џ
2џ1ш
2ш1б
2ш1г
2ш1д
2ш1ђ
2ш1ж
2ш1з
2ш1ј
2ш1р
2ш1с
2ш1ф
2ш1х
2ш1џ
2ш1ш

# слова које не могу да буду први слог речи
.б2
.в2
.г2
.д2
.ђ2
.ж2
.з2
.ј2
.к2
.л2
.љ2
.м2
.н2
.њ2
.п2
.р2
.с2
.т2
.ћ2
.ф2
.х2
.ц2
.ч2
.џ2
.ш2

# парови слова који не могу да буду последњи слог речи
2бј.
2бл.
2бљ.
2бр.
2вј.
2вл.
2вљ.
2вр.
2гв.
2гј.
2гл.
2гљ.
2гр.
2дв.
2дј.
2дл.
2дљ.
2др.
2жб.
2жв.
2жг.
2жд.
2жђ.
2жл.
2жљ.
2жм.
2жн.
2жњ.
2зб.
2зв.
2зг.
2зд.
2зј.
2зл.
2зљ.
2зм.
2зн.
2зњ.
2зр.
2кв.
2кј.
2кл.
2кљ.
2кр.
2мј.
2мл.
2мљ.
2мр.
2пј.
2пл.
2пљ.
2пр.
2св.
2сј.
2ск.
2сл.
2сљ.
2см.
2сн.
2сњ.
2сп.
2ср.
2ст.
2сц.
2тв.
2тј.
2тл.
2тљ.
2тр.
2фј.
2фл.
2фљ.
2фр.
2хв.
2хј.
2хл.
2хљ.
2хр.
2цв.
2цј.
2цр.
2чв.
2шв.
2шк.
2шл.
2шљ.
2шм.
2шн.
2шњ.
2шп.
2шт.
2шћ.
2шц.
2шч.

# парови сугласника који не могу да буду на крају слога
бј2
бљ2
вј2
вљ2
гв2
гј2
гљ2
дв2
дј2
дљ2
жб2
жв2
жг2
жд2
жђ2
жл2
жљ2
жм2
жн2
жњ2
зб2
зв2
зг2
зј2
зл2
зљ2
зм2
зњ2
кв2
кј2
кљ2
мј2
мљ2
пј2
пљ2
св2
сј2
сљ2
см2
сн2
сњ2
сп2
сц2
тв2
тј2
тљ2
фј2
фљ2
хв2
хј2
хљ2
цв2
цј2
чв2
шв2
шк2
шл2
шљ2
шм2
шн2
шњ2
шп2
шћ2
шц2
шч2

# тројке сугласника испред којих се раздваја
2зг1м
2зг1н
2зг1њ
2зд1н
2зм1н
2ск1б
2ск1н
2ск1њ
2ск1с
2ск1т
2см1н
2сп1к
2сп1н
2сп1с
2ст1б
2ст1г
2ст1д
2ст1ж
2ст1з
2ст1к
2ст1м
2ст1н
2ст1њ
2ст1п
2ст1с
2ст1т
2ст1ф
2ст1х
2ст1ч
2сц1м
2шт1н
2шч1ј
2шч1л

# тројке сугласника испред и иза којих се раздваја
2д3вл2
2д3вљ2
2ж3дј2
2з3бљ2
2з3вл2
2з3дв2
2з3дл2
2з3мл2
2с3кј2
2с3кљ2
2с3тл2
2т3вљ2
2ш3пл2
2ш3чв2
